臺灣桃園地方法院刑事判決　　　　　　　94年度簡上字第40號
上　訴　人　臺灣桃園地方法院檢察署檢察官
被　　　告　子○○　男　26歲（民國67年12月4日生）
　　　　　　　　　　　樓(
上列上訴人因被告竊盜案件，不服本院93年10月13日以93年度桃
簡字第1422號（聲請簡易判決處刑案號：93年度偵字第12653 號
、移送併辦案號：93年度偵字第13368 號、第13426 號、第1813
9 號、第18140 號、94年度偵字第5457號、第5946號），提起上
訴，本院改依通常程序審理，並自為第一審判決如下：
    主  文
原判決撤銷。
子○○連續攜帶兇器竊盜，處有期徒刑壹年貳月。扣案鑰匙陸支
及壓力剪壹支均沒收。
    事  實
一、子○○基於意圖為自己不法所有之概括犯意，連續為以下行
    為：(一)於民國九十三年七月二十七日凌晨三時三十分許，在
    桃園縣蘆竹鄉○○路旁，以其所有之鑰匙一支，竊取癸○○
    所有之車號Ｖ九─０七六二號自用小客貨兩用車一輛，得手
    後據為己有；嗣於九十三年八月一日上午七時十分許，在國
    道一號公路北向九．四公里處（屬臺北縣汐止市境內）為警
    查獲，並扣得上開鑰匙一支。(二)於九十三年八月十日上午十
    二時許，在桃園縣中壢市○○路一二五巷十六號前，以自備
    之萬能鑰匙一支，竊取己○○所有車牌號碼八Ｇ－八二六九
    號之自小客貨兩用車一輛，得手後據為己有，隨後棄置於桃
    園縣中壢市○○○路與自忠街口處。再於九十三年八月十二
    日上午七時許，在桃園縣八德市○○路一一八巷六號前，持
    前開萬能鑰匙，竊取丁○○所有車號ＭＩ－一二六０號自用
    小客貨兩用車一輛，得手後據為己有，隨後棄置於臺北縣鶯
    歌鎮○○街八三巷一號旁。又於同日夜間十一時三十分許，
    在臺北縣鶯歌鎮○○街八三巷一號處，持前揭萬能鑰匙，竊
    取戊○○所有之車號九Ｇ－五四二０號自用小客貨車，得手
    後據為己有。嗣於九十三年八月十四日上午七時四十分許，
    在中壢市○○路十號前為警查獲，並扣得該萬能鑰匙一支。
    (三)於九十三年八月十八日下午一時許，在桃園縣中壢市○○
    街九號對面空地，持其所有客觀上足以對人之生命、身體產
    生危險之壓力剪一支，以剪斷鐵鍊之方式（毀損部分未據告
    訴），竊取庚○○所有之白鐵製鐵柱二根得手正欲離去時，
    為警當場查獲，並扣得上開壓力剪一支。(四)於九十三年九月
    十四日上午十時許在桃園縣平鎮市○○路○段一○六號，以
    其所有之機車鑰匙一支，竊取辛○○所有之車號ＭＢ二—三
    三五號重型機車得手後供代步使用，嗣於九十三年九月十六
    日夜間七時二十分許，在桃園縣桃園市○○路、三民路口為
    警查獲，並扣得上開機車鑰匙一支。(五)於九十三年九月二十
    二日上午十二時許，在桃園縣中壢市○○○路一三九號前，
    以其所有之機車鑰匙竊取王力瑢所有、供乙○○使用之車號
    ＸＴＥ—五八一號重型機車一輛據為己有，至該機車燃料用
    盡後丟棄在桃園縣蘆竹鄉○○路○段五○六號前。又於九十
    三年九月二十四日下午三時許，在桃園縣大園鄉○○村○○
    街一巷九號前，以其所有之機車鑰匙竊取車主為許玉環而供
    甲○○使用之車號ＭＢ五—二五九號重型機車一輛得手，嗣
    於九十三年九月二十九日凌晨三時許，子○○騎乘ＭＢ五—
    二五九號機車至桃園縣中壢市○○路○段二五八號前為警查
    獲，並扣得其所有之機車鑰匙二支。(六)於九十四年三月十三
    日下午二時許，在桃園縣龜山鄉○○路○段與自強東路口，
    持其所有之機車鑰匙竊取丙○○所有之車號ＮＲ九—四五一
    號重型機車一輛得手，嗣於九十四年三月十四日上午十一時
    二十分許，在桃園縣中壢市○○街五十號前為警查獲，並扣
    得上開機車鑰匙一支。(七)於九十四年三月十六日見壬○○所
    有、停放在桃園縣中壢市中原大學旁之車號ＰＤ二—八七○
    號重型機車鑰匙未取下，先將該機車鑰匙拔取竊得後，再於
    隔日即三月十七日上午七時以前，見該機車仍停在原地，遂
    以上開壬○○所有之機車鑰匙竊取該機車得手，嗣於九十四
    年三月十九日夜間九時三十分許，在桃園縣桃園市○○路敏
    盛醫院前騎乘該車為警查獲。
二、案經國道公路警察局第一警察隊、桃園縣政府警察局中壢分
    局報請臺灣桃園地方法院檢察署檢察官偵查後聲請簡易判決
    處刑，並經丙○○訴由桃園縣政府警察局中壢分局及經桃園
    縣政府警察局桃園分局、中壢分局報請同署檢察官移送本院
    併辦。
    理  由
一、訊據被告子○○於警詢、偵訊中及本院審理中均坦承不諱上
    開犯行，核與被害人癸○○、己○○、丁○○、戊○○、庚○○、乙○○、甲○○、辛○○、丙○○及壬○○於警詢中
    之指述相符，復有贓物認領保管單（癸○○、己○○、戊○○、庚○○、乙○○、甲○○、丙○○、壬○○）八紙、車
    輛竊盜及車牌失竊資料個別查詢報表（己○○、柯麗清、王
    力瑢、許玉環、丙○○、辛○○）六紙、失竊機車及犯案工
    具照片八張在卷可稽，另扣有鑰匙六支及壓力剪各一支可資
    佐證，是本件事證明確，被告犯行洵堪認定，應予依法論科
    。
二、按扣案之壓力剪一支，長度四十六公分，手把寬度約十點五
    公分。沒有油壓功能，應僅為壓力剪，尖端部分為兩片磨薄
    之刀刃，質地堅硬，刀鋒銳利，但刀口略有銹蝕，業經本院
    於九十四年六月十七日審理中勘驗無誤，可認該壓力剪一支
    客觀上足以對人之身體、生命產生危險性。故核被告子○○
    所為犯罪事實(一)、(二)、(四)至(七)，係犯刑法第三百二十條第一
    項之竊盜罪；犯罪事實(三)，係犯同法第三百二十一條第一項
    第三款之攜帶兇器竊盜罪。被告前後多次竊盜犯行，雖有加
    重條件之不同，然其時間緊接、係犯同一罪名之案件，顯係
    基於概括犯意為之，屬連續犯，應依刑法第五十六條之規定
    ，論以一較重之攜帶兇器竊盜罪（最高法院六十七年度第六
    次暨第七次刑事庭庭推總會議決議參照）。原審以被告竊盜
    犯行明確而予論罪科刑，固非無見，惟就犯罪事實(四)至(七)部
    分所示之犯行，未及審酌，即有未合，檢察官上訴意旨執此
    指摘原判決不當，核有理由，應由本院予以撤銷改判。爰審
    酌被告之犯罪動機、目的僅為遂一己之便而對於他人財產權
    利毫不尊重，惟前無不良素行，且犯後坦承犯行、被害人所
    受損害等一切情狀，量處如主文所示之刑，以示懲儆。扣案
    鑰匙六支及壓力剪一支，係被告所有且供竊盜犯罪所用之物
    ，業經被告於本院審理中供明在卷，應依刑法第三十八條第
    一項第二款宣告沒收。
據上論斷，應依刑事訴訟法第四百五十五條之一第三項、第三百
六十九條第一項前段、第四百五十二條、第三百六十四條、第二
百九十九條第一項前段，刑法第五十六條、第三百二十一條第一
項第三款、第三十八條第一項第二款，罰金罰鍰提高標準條例第
一條前段，判決如主文。
本案經檢察官洪景明到庭執行職務。
中    華    民    國    94    年    6    月    30    日
            臺灣桃園地方法院刑事第四庭
                審判長法  官  陳世宗
                      法  官  尹  良
                      法  官  蘇昭蓉
以上正本證明與原本無異。
                      書記官　韓若玉
中　　華　　民　　國　　94　　年　　6 　　月　　30　　日
附錄本件論罪科刑法條全文：
刑法第三百二十條
意圖為自己或第三人不法之所有，而竊取他人之動產，為竊盜罪
，處五年以下有期徒刑、拘役或五百元以下罰金。
意圖為自己或第三人不法之利益，而竊佔他人之不動產者，依前
項之規定處斷。前二項之未遂犯罰之。
刑法第三百二十一條
犯竊盜罪而有左列情形之一者，處六月以上、五年以下有期徒刑：
一  於夜間侵入住宅或有人居住之建築物、船艦或隱匿其內而犯之
    者。
二  毀越門扇、牆垣或其他安全設備而犯之者。
三  攜帶兇器而犯之者。
四  結夥三人以上而犯之者。
五  乘火災、水災或其他災害之際而犯之者。
六  在車站或埠頭而犯之者。
前項之未遂犯罰之。
